Inventaris van het archief van het Ministerie van Verkeer en Waterstaat: Directoraat-Generaal van Scheepvaart (DGS), (1966) 1972-1979 (1980)
Nationaal Archief, Den Haag
- Taak van de Directie Noordzee van Rijkswaterstaat / Taakafbakening Waterstaat en Scheepvaart met betrekking tot de Noordzee, map I., 1972-1973; 122
  Classificatie: 07.8
- Taak van het Directoraat-Generaal van Scheepvaart, map I., 1973-1977; 123
- Taak van de Directie Noordzee van Rijkswaterstaat / Taakafbakening Waterstaat en Scheepvaart met betrekking tot de Noordzee, map II., 1973; 124
- Taak van het Directoraat-Generaal van Scheepvaart, map II., 1977-1979; 125
- Richtlijnen voor het verstrekken van oorlogsherinneringskruizen., 1972-1979; 126
  Classificatie: 08.97
- Bezoek Staatssecretaris aan Denemarken (Kopenhagen)., 1972; 127
- Verslagen over de werkzaamheden van de beer K.W.L. Bezemer inzake de geschiedschrijving van de Nederlandse koopvaardijvloot in de Tweede Wereldoorlog, map I., 1972-1977; 128
  Classificatie: 3.3.07.353.3
- Verslagen over de werkzaamheden van de beer K.W.L. Bezemer inzake de geschiedschrijving van de Nederlandse koopvaardijvloot in de Tweede Wereldoorlog, map II., 1977-1978; 129
- Verslagen over de werkzaamheden van de heer K.W.L. Bezemer inzake de geschiedschrijving van de Nederlandse koopvaardijvloot in de Tweede Wereldoorlog, map III., 1978; 130
- Subsidie ten behoeve van de geschiedschrijving van de Nederlandse koopvaardijvloot in de Tweede Wereldoorlog., 1973; 131
- Teksten van de hoofdstukken van het boek over de Nederlandse koopvaardijboek in de Tweede Wereldoorlog., 1977-1978; 132
- Nederlands ontwerp van Wet ter uitvoering van het in 1972 te Oslo tot stand gekomen verdrag met bijlagen inzake het lozen van verontreinigende stoffen uit schepen en luchtvaartuigen., 1973-1975; 133
- Vernietiging van schependossiers behorende tot het archief van de Scheepvaartinspectie, zowel in Den Haag, als in de districten., 134
- International Labour Organisation (I.L.O.)-verdrag en Aanbeveling nummer 109 betreffende gages, arbeidsduur en bemanningssterkte., 1972-1979; 135
  Classificatie: 3.3.08
- Wijziging van art. 13 en art. 17 van het Schepelingenbesluit, map I., 1972-1978; 136
  Classificatie: 3.3.08.48
- Wijziging van art. 13 en art. 17 van het Schepelingenbesluit, map II., 1979; 137
- Besluit inzake verboden zones in diverse landen en zeeën voor het uitpompen van olie en oliehoudende mengsels., 1972; 138
- Archiefstukken betreffende overheidsbeleid in de 19e eeuw op het terrein van de scheepvaart., 139
- Vergaderingen van de Voorbereidende Commissie van de UNCTAD., 1973; 140
- Wetsontwerp no. 11422 betreffende de arbeids- en rusttijden van schepelingen., 141
- Grondslagen van methodische personeelsbeoordeling., 142
  Classificatie: 08.242
- Organisatie van het Directoraat-Generaal van Scheepvaart., 1973; 143
- Intergouvernemental Maritime Consultative Organization (I.M.C.O.) / Vooroverleg Marine Pollution Conference in de M.P. en D.E. Sub-Committee, map I., 1972-1973; 144
- Intergouvernemental Maritime Consultative Organization (I.M.C.O.) / Vooroverleg Marine Pollution Conference in de M.P. en D.E. Sub-Committee, map II., 1973; 145
- Reorganisatie Post- en Archiefzaken Scheepvaartinspectie IIe District Rotterdam., 1975; 146
  Classificatie: 07.353.220.3
- Vergaderingen van het Sub-Committee on the Carriage of Dangerous Goods van de Intergouvernemental Maritime Consultative Organization (I.M.C.O.) / 21e - 25e zitting, map I., 147
  Classificatie: 3.3.07.353.771.8
- Vergaderingen van het Sub-Committee on the Carriage of Dangerous Goods van de Intergouvernemental Maritime Consultative Organization (I.M.C.O.) / 26e - 28e zitting, map II., 148
- Vergaderingen van het Sub-Committee on the Carriage of Dangerous Goods van de Intergouvernemental Maritime Consultative Organization (I.M.C.O.) / 29e - 30e zitting, map III., 149
- Vergaderingen van het Sub-Committee on the Carriage of Dangerous Goods van de Intergouvernemental Maritime Consultative Organization (I.M.C.O.), map IV., 1979; 150
- Besprekingen om te komen tot een nationale Opsporings- en Reddingsdienst Organisatie (OSRD) in verband met het opstellen van een Internationaal Maritime Search and Rescue (SAR) Plan, map I., 1972-1976; 151
  Classificatie: 3.3.05.8
- Besprekingen om te komen tot een nationale Opsporings- en Reddingsdienst Organisatie (OSRD) in verband met het opstellen van een Internationaal Maritime Search and Rescue (SAR) Plan, map II., 1978; 152
- Besprekingen om te komen tot een nationale Opsporings- en Reddingsdienst Organisatie (OSRD) in verband met het opstellen van een Internationaal Maritime Search and Rescue (SAR) Plan, map III., 1977; 153
- Besprekingen om te komen tot een nationale Opsporings- en Reddingsdienst Organisatie (OSRD) in verband met het opstellen van een Internationaal Maritime Search and Rescue (SAR) Plan, map IV., 1977-1978; 154
- Besprekingen om te komen tot een nationale Opsporings- en Reddingsdienst Organisatie (OSRD) in verband met het opstellen van een Internationaal Maritime Search and Rescue (SAR) Plan, map V., 1978-1979; 155
- Besprekingen om te komen tot een nationale Opsporings- en Reddingsdienst Organisatie (OSRD) in verband met het opstellen van een Internationaal Maritime Search and Rescue (SAR) Plan, map VI., 1979; 156
- Zittingen van de Intergouvernemental Maritime Consultative Organization (I.M.C.O.)-Sub Committee on Containers and Cargoes., 1972-1979; 157
- Indeling Directoraat-Generaal van Scheepvaart in verband met de omzetting van Scheepvaartinspectie in Directie Nautische en Technische Zaken., 1972-1975; 158
- Instelling van een begeleidingscommissie ter afbakening van de taak van overheid en bedrijfsleven ingevolge het International Labour Organisation (ILO) - verdrag nr. 134 (Voorkomen van ongevallen bij zeevarenden), map I., 1978; 159
- Instelling van een begeleidingscommissie ter afbakening van de taak van overheid en bedrijfsleven ingevolge het International Labour Organisation (ILO) - verdrag nr. 134 (Voorkomen van ongevallen bij zeevarenden), map II., 1978; 160
- Intergouvernemental Maritime Consultative Organization (I.M.C.O.) - Sub Committee on Standards of Training and Watchkeeping., 1972-1979; 161
- Rijkswet tot goedkeuring van de amendementen van 1969 op het Intergouvernemental Maritime Consultative Organization (I.M.C.O.)-verdrag van 1954 inzake verontreiniging van de zee door olie., 1973-1979; 162
- Meting van binnenvaartschepen volgens het Verdrag van Genève 1966 met betrekking tot de indeling van de vaarwegen in Nederland, het vrijboord en de veiligheidsafstand., 1973-1978; 163
  Classificatie: 3.5.07.353.767.3
- Vergoedingen voor Commissarissen van de Stoomvaart Maatschappij Zeeland en benoemingen, map I., 1973-1975; 164
- Vergoedingen voor Commissarissen van de Stoomvaart Maatschappij Zeeland en benoemingen, map II., 1975-1979; 165
- Ontwikkeling van een gemeenschappelijke vervoerspolitiek vanuit de EEG, map I., 1973-1976; 166
- Ontwikkeling van een gemeenschappelijke vervoerspolitiek vanuit de EEG, map II., 1976-1977; 167
- Ontwikkeling van een gemeenschappelijke vervoerspolitiek vanuit de EEG, map III., 1977-1978; 168
- Ontwikkeling van een gemeenschappelijke vervoerspolitiek vanuit de EEG, map IV., 1978; 169
- Ontwikkeling van een gemeenschappelijke vervoerspolitiek vanuit de EEG, map V., 1978-1979; 170
- Staatsgaranties voor kredieten Nederlandse kleine handelsvaart., 171
- Zittingen van de Facilitation Committee van de Intergouvernemental Maritime Consultative Organization (I.M.C.O.)., 1972-1979; 172
- Bijeenkomst van de C.S.G.-ministers te Londen 1973., 173
- Ontwerp van een besluit houdende verlening van toestemming tot het voeren van een schild met het Rijkswapen door rijksvaartuigen., 174
  Classificatie: 3.307.134
- Voorbereiding tot ondertekening door Nederland van het Internationale Verdrag betreffende de meting van zeeschepen., 1973-1979; 175
  Classificatie: 3.3.07.353.767.3
- Instelling van de nationale ad hoc werkgroep Verkeersregeling Hoek van Holland 1973 en plenaire groep Nautisch Overleg Noordzee, map I., 1973-1975; 176
- Instelling van de nationale ad hoc werkgroep Verkeersregeling Hoek van Holland 1973 en plenaire groep Nautisch Overleg Noordzee, map II., 1976; 177
- Voorschriften CO2 brandblusinstallaties., 1975; 178
  Classificatie: 3.3.07.353.764
- Cijfers betreffende de personeelsformatie in diverse jaren van het Directoraat Generaal van Scheepvaart., 1972-1974; 179
- Instelling van de nationale ad hoc werkgroep Verkeersregeling Hoek van Holland 1973 en plenaire groep Nautisch Overleg Noordzee, map III., 1977; 180
- Instelling van de nationale ad hoc werkgroep Verkeersregeling Hoek van Holland 1973 en plenaire groep Nautisch Overleg Noordzee, map IV., 1978-1979; 181
- Jaarlijkse algemene ledenvergadering van de Koninklijke Nederlandse redersvereniging (K.N.R.V.)., 1973-1979; 182
  Classificatie: 3.3.07.571
- Algemene vergadering van aandeelhouders der N.V. Stoomvaart Maatschappij Zeeland., 1973; 183
- Voorstel van de Canadese regering tot wijziging van art. VII, 2e lid, van het Verdrag inzake het vergemakkelijken van het internationale verkeer ter zee (Londen, 1965)., 1973-1978; 184
- Wijziging van het Schepenbesluit 1965 in verband met aanpassing aan de Intergouvernemental Maritime Consultative Organization (I.M.C.O.)-resoluties A. 108 (ES III) 1966, A. 122 (V) 1967, A.146 (ES IV) 1968 en A. 174 (VI) 1969, map I., 1973; 185
- Wijziging van het Schepenbesluit 1965 in verband met aanpassing aan de Intergouvernemental Maritime Consultative Organization (I.M.C.O.)-resoluties A.108 (ES III) 1966, A.122 (V) 1967, A.146 (ES IV) 1968 en A. 174 (VI) 1969, map II., 1973-1974; 186
- Instelling van de nationale werkgroep voorschriften Vissersvaartuigen, map I., 1978; 187
  Classificatie: 3.3.07.583
- Instelling van de nationale werkgroep voorschriften Vissersvaartuigen, map II., 1978; 188
- Gesprek van de staatssecretaris met het Directoraat-Generaal van Scheepvaart en de Koninklijke Nederlandse Redersvereniging (K.N.R.V.) inzake de ombuiging van de scheepvaartpolitiek., 1973; 189
- Uitnodiging van de staatssecretaris tot het bijwonen van de openingszitting van het Internationale Working Seminar te Den Haag., 1973; 190
- Voorbereidingen om te komen tot een ontwerp - Convention Safety of Fishing Vessels voor de Intergouvernemental Maritime Consultative Organization (I.M.C.O.) conferentie van 1977., 1976-1977; 191
- Technische en financiële hulp op maritiem gebied aan ontwikkelingslanden., 1973-1979; 192
  Classificatie: 3.3.07.358.86
- Verzoek van Wagenborg Scheepvaart B.V. te Delfzijl, om aangewezen te worden als rederij voor het behalen van vaartijd voor personen met diploma VD., 1973-1977; 193
- Personeel van het Directoraat-Generaal van Scheepvaart., 1974; 194
- Internationale Conferentie van 1975 tot voorbereiding van de totstandkoming van een internationale organisatie voor een maritiem satelliet systeem, map I., 1973-1975; 195
  Classificatie: 3.3.05.621
- Internationale Conferentie van 1975 tot voorbereiding van de totstandkoming van een internationale organisatie voor een maritiem satelliet systeem, map II., 1975-1976; 196
- Internationale Conferentie van 1975 tot voorbereiding van de totstandkoming van een internationale organisatie voor een maritiem satelliet systeem, map III., 1976; 197
- Internationale Conferentie van 1975 tot voorbereiding van de totstandkoming van een internationale organisatie voor een maritiem satelliet systeem, map IV., 1976-1978; 198
- Internationale Conferentie van 1975 tot voorbereiding van de totstandkoming van een internationale organisatie voor een maritiem satelliet systeem, map V., 1978-1979; 199
- Voorbereidingen voor de in 1973 te Genève te houden diplomatieke UNCTAD-conferentie inzake gedragscode voor conferences, map I., 1972-1973; 200
- Voorbereidingen voor de in 1973 te Genève te houden diplomatieke UNCTAD-conferentie inzake gedragscode voor conferences, map II., 1972-1973; 201
- Algemene scheepvaartpolitiek in Nederland., 1972-1979; 202
- Richtlijnen voor brandbeschermende kleding van een goedgekeurd type, in verband met in te dienen besluiten van het Schepenbesluit 1965., 1972-1976; 203
  Classificatie: 3.3.07.351.531
- Zittingen van de Algemene Vergadering (Assemblee) van de Intergouvernemental Maritime Consultative Organization (I.M.C.O.), map I., 1973-1977; 204
- Ontwerp van Wet houdende regels ter bevordering van de veilige afwikkeling van het zeeverkeer in de zogenaamde redegebieden voorgaats de toegangen tot de Nederlandse havens / Wetsontwerp redegebieden, map I., 1972-1976; 205
- Ontwerp van Wet houdende regels ter bevordering van de veilige afwikkeling van het zeeverkeer in de zogenaamde redegebieden voorgaats de toegangen tot de Nederlandse havens / Wetsontwerp redegebieden, map I., 1976-1979; 206
- Consultaties inzake studies binnen de C.S.G. door de ledenlanden Nederland, Frankrijk en Duitsland voor een nieuwe scheepvaartpolitiek., 1975-1977; 207
- Zittingen van de Algemene Vergadering (Assemblee) van de Intergouvernemental Maritime Consultative Organization (I.M.C.O.), map II., 1977; 208
- Vergaderingen van de Adviescommissie Bijzondere Financiering Kleine Handelsvaart., 1973-1975; 209
  Classificatie: 3.4.07.583
- De Ruijter-medaille en erecomité herdenking sterfdag Admiraal De Ruijter., 1974; 210
- Verslagen van de Nederlandse delegatie naar de Diplomatieke Conferentie aangaande een gedragscode voor conferences te Genève 1973., 211
- Overleg minister en staatssecretaris met de werknemers organisaties in de zeevaart inzake de positie van zeevarenden ter koopvaardij., 1975; 212
- Verontreiniging oppervlakte water / Oily-water separators / Algemeen, map I., 1973-1978; 213
- Verontreiniging oppervlakte water / Oily-water separators / Algemeen, map II., 1978-1979; 214
- Eindverslag en resoluties van de International Marine Pollution Conference te Londen in., 1973; 215
- Prioriteitenbepaling inzake onderzoek en ontwikkeling in de sectoren van scheepvaart en scheepsbouw., 1972-1973; 216
  Classificatie: 3.3.07.8
- Aanwijzing van scholen en rederijen waarbij de leertijd en/of vaartijd in aanmerking kan komen als diensttijd voor toelating tot examen scheepswerktuigkundige en assistent-scheepswerktuigkundige., 1972-1976; 217
- Vervoer van gevaarlijke lading met zeeschepen over de Nederlandse binnenwateren., 1975-1976; 218
- Ontwikkeling van kernenergie voor de voortstuwing van schepen., 1973-1976; 219
  Classificatie: 3.3.07.353.762
- Instelling van een permanente werkgroep Marine Pollution onder gelijktijdige opheffing van de Ad Hoc Werkgroep MPC' 73 binnen de Intergouvernemental Maritime Consultative Organization (I.M.C.O.)., 1974; 220
  Classificatie: 351.79.31
- Zittingen van het Intergouvernemental Maritime Consultative Organization (I.M.C.O.) - Sub Committee on Safety of Fishing Vessels., 1973-1979; 221
- De problematiek van de Nederlandse kleine handelsvaart., 1974; 222
- Basissubsidie voor het Nederlands Maritiem Instituut, map I., 1972-1973; 223
  Classificatie: 3.3.07.852
- Basissubsidie voor het Nederlands Maritiem Instituut, map II., 1976-1978; 224
- Basissubsidie voor het Nederlands Maritiem Instituut, map III., 1978-1979; 225
- Basissubsidie voor het Nederlands Maritiem Instituut, map IV., 1979; 226
- Nieuwe eisen voor navigatielichten ingevolge het in 1976 van kracht wordende nieuwe verdrag inzake Internationale Bepalingen ter Voorkoming van Aanvaringen op zee., 1975-1976; 227
  Classificatie: 3.3.07.353.766
- Aanwijzing van ambtenaren van de Scheepvaartinspectie belast met de zorg en naleving van de bij vervoer van gevaarlijke stoffen gegeven voorschriften., 1974-1977; 228
- Mededelingen betreffende gevaarlijke stoffen van de Scheepvaartinspectie / Aanvulling voorschriften., 1974-1979; 229
- Nederlands-Duits scheepvaart politiek-overleg inzake verschillende scheepvaart-politieke problemen., 1975; 230
- Onderhoud niet-tactische schepen van de Koninklijke Landmacht onder toezicht van de Dienst Vaartuigen van het Directoraat-Generaal van Scheepvaart., 1974-1976; 231
- Nadere wijziging instructie ambtenaren Scheepvaartinspectie., 1975; 232
  Classificatie: 3.3.07.355.1
- Wijze van onderzoek naar rampen en ongevallen bij de zeescheepvaart in Nederland., 1974-1979; 233
- Vergaderingen van de werkgroep arbeids, en rusttijden in de zeevisserij., 1974-1975; 234
- Verslagen van de Nederlandse delegatie naar de voortgezette Diplomatieke Conferentie inzake de gedragscode voor lijnvaart-conferences gehouden te Genève in 1974., 235
- Zittingen UNCTAD-scheepvaart commissie, map I., 1974; 236
- Zittingen UNCTAD-scheepvaart commissie, map II., 1974-1975; 237
- Zittingen UNCTAD-scheepvaart commissie, map III., 1975-1977; 238
- Zittingen UNCTAD-scheepvaart commissie, map IV., 1977; 239
- Zittingen UNCTAD-scheepvaart commissie, map V., 1977; 240
- Zittingen UNCTAD-scheepvaart commissie, map VI., 1977-1978; 241
- Zittingen UNCTAD-scheepvaart commissie, map VII., 1978; 242
- Departementale Commissie voor het Nederlands Maritiem Instituut, map I., 1974; 243
- Departementale Commissie voor het Nederlands Maritiem Instituut, map II., 1975; 244
- Departementale Commissie voor het Nederlands Maritiem Instituut, map III., 1975; 245
- Departementale Commissie voor het Nederlands Maritiem Instituut, map IV., 1976; 246
- Departementale Commissie voor het Nederlands Maritiem Instituut, map V., 1976-1977; 247
- Departementale Commissie voor het Nederlands Maritiem Instituut, map VI., 1977-1978; 248
- Departementale Commissie voor het Nederlands Maritiem Instituut, map VII., 1978; 249
- Departementale Commissie voor het Nederlands Maritiem Instituut, map VIII., 1978-1979; 250
- Departementale Commissie voor het Nederlands Maritiem Instituut, map IX., 1979; 251
- Besluit inzake vaarbewijzen en roergangersbewijzen, map I., 1974-1979; 252
  Classificatie: 3.5.08.211
- Besluit inzake vaarbewijzen en roergangersbewijzen, map II., 1979; 253
- Besluit inzake vaarbewijzen en roergangersbewijzen, map III., 1979; 254
- Richtlijnen betreffende de keuring van stoomketels aan boord van zeeschepen., 1973-1978; 255
  Classificatie: 3.3.07.353.761
- Richtlijnen betreffende de keuring van stoomketels en damptoestellen aan boord van zeeschepen., 1978; 256
- Rapport monstering zeelieden, map I., 1974-1976; 257
- Rapport monstering zeelieden, map II., 1976-1978; 258
- Rapport monstering zeelieden, map III., 1978; 259
- Intergouvernemental Maritime Consultative Organization (I.M.C.O.) / Resolutie A 277 VIII., 1973; 260
  Classificatie: 3.3.05.61
- Statuten van het Nederlands Scheepsbouwkundig Proefstation en wijziging inzake het aantal leden van het algemeen bestuur en de vertegenwoordiging van de ministeries., 1975-1979; 261
- Rapporten betreffende de belangrijkste problemen en omwikkelingen op het gebied van de internationale scheepvaart., 1974-1979; 262
- Aanpassing van de Schepenwet en het Schepenbesluit aan Intergouvernemental Maritime Consultative Organization (I.M.C.O.) - resoluties, genomen tijdens de VIIe en VIIIe zitting van de Assemblee, map I., 1974-1976; 263
- Aanpassing van de Schepenwet en het Schepenbesluit aan Intergouvernemental Maritime Consultative Organization (I.M.C.O.) - resoluties, genomen tijdens de VIIe en VIIIe zitting van de Assemblee, map II., 1976-1977; 264
- Aanpassing van de Schepenwet en het Schepenbesluit aan Intergouvernemental Maritime Consultative Organization (I.M.C.O.) - resoluties, genomen tijdens de VIIe en VIIIe zitting van de Assemblee, map III., 1977; 265
- Aanpassing van de Schepenwet en het Schepenbesluit aan Intergouvernemental Maritime Consultative Organization (I.M.C.O.) - resoluties, genomen tijdens de VIIe en VIIIe zitting van de Assemblee, map IV., 1977-1978; 266
- Aanpassing van de Schepenwet en het Schepenbesluit aan Intergouvernemental Maritime Consultative Organization (I.M.C.O.) - resoluties, genomen tijdens de VIIe en VIIIe zitting van de Assemblee, map V., 1978; 267
- Nautische Subcommissie van de Begeleidingscommissie project Explosieveiligheid., 1976-1978; 268
- Jaarverslagen Nederlands Scheepsstudiecentrum te Delft., 269
- Vergaderingen van de Raad van Commissarissen van de Stoomvaart Maatschappij Zeeland, map I., 1974; 270
- Vergaderingen van de Raad van Commissarissen van de Stoomvaart Maatschappij Zeeland, map II., 1976; 271
- Vergaderingen van de Raad van Commissarissen van de Stoomvaart Maatschappij Zeeland, map III., 1977-1978; 272
  Classificatie: 3.3.07.353.621
- Vergaderingen van de Raad van Commissarissen van de Stoomvaart Maatschappij Zeeland, map IV., 1978; 273
- Algehele herziening van de Schepenwet, map I., 1974-1975; 274
- Algehele herziening van de Schepenwet, map II., 1975-1978; 275
- Ontwerp-bekendmaking aan de scheepvaart inzake veiligheidsmaatregelen bij gebruik van inert-gas., 1974; 276
- Ontwerp-bekendmaking aan de scheepvaart betreffende te nemen voorzorgsmaatregelen bij werkzaamheden met verhoogd risico., 1974-1975; 277
- Ontwerp bekendmaking aan de scheepvaart inzake voorschriften voor het betreden van zuurstofarme ruimten., 1974-1979; 278
- Werkgroep ter begeleiding en coördinatie van de activiteiten benodigd voor informatie en scholing van zeevarenden in verband met het van kracht in 1977 van de Internationale bepalingen ter voorkoming van aanvaringen op Zee. 1972., 1974-1979; 279
- Periodieke controle op elektrische personen- en goederenliften aan boord van Nederlandse schepen., 1974-1979; 280
  Classificatie: 3.3.07.353.74
- 2e Zitting van de voorbereidende Groep inzake Internationaal Gecombineerd Goederenvervoer van de UNCTAD., 1974; 281
- Scheepvaartovereenkomst Nederland- Volksrepubliek China, map I., 1974-1975; 282
  Classificatie: 3.3 China
- Scheepvaartovereenkomst Nederland- Volksrepubliek China, map II., 1975-1979; 283
- Middelbare zeevaartopleidingen voor stuurlieden en scheepswerktuigkundigen., 1974-1979; 284
- Begroting Directoraat-Generaal van Scheepvaart, map I., 1974-1976; 285
  Classificatie: 07.352.1
- Begroting Directoraat-Generaal van Scheepvaart, map II., 1976; 286
- Ondertekening door Nederland van het Protocol inzake optreden in voile zee bij verontreiniging door ander stoffen dan olie, 1973., 1974-1979; 287
- Zeevaart/opleidingen. Gemoderniseerde opleidingen voor stuurman resp. scheepswerktuigkundige KHV., 288
- Overleg tussen de minister van Onderwijs en Wetenschappen en de minister van Verkeer en Waterstaat inzake diverse problemen met het zeevaart onderwijs en over de modernisering van de rijksexamens, map I., 1975-1978; 289
- Overleg tussen de minister van Onderwijs en Wetenschappen en de minister van Verkeer en Waterstaat inzake diverse problemen met het zeevaart onderwijs en over de modernisering van de rijksexamens, map I., 1975-1978; 290
- Werkgroep positie Nederlandse Zeescheepvaart., 1975-1976; 291
- Regels betreffende het aan boord hebben van twee meetbrieven voor open en gesloten shelterdeck-schepen., 1974-1979; 292
- Samenwerking tussen de Directie Nautische en Technische Zaken en Mijnwezen van het ministerie van Economische Zaken terzake mijnbouwinstallaties op zee, map I., 1975-1978; 293
- Samenwerking tussen de Directie Nautische en Technische Zaken en Mijnwezen van het ministerie van Economische Zaken terzake mijnbouwinstallaties op zee, map II., 1978-1979; 294
- Formatie van het Directoraat-Generaal van Scheepvaart., 1975-1977; 295
- Invoering van een algemene registratie voor alle binnenschepen en motorboten in Nederland, map I., 1975-1977; 296
  Classificatie: 3.5.07.13
- Invoering van een algemene registratie voor alle binnenschepen en motorboten in Nederland, map II., 1977; 297
- Algemene vergaderingen van aandeelhouders van de Stoomvaart Maatschappij Zeeland., 1975; 298
- Invoering van een algemene registratie voor alle binnenschepen en motorboten in Nederland, map III., 1977-1979; 299
- Vergaderingen van het Marine Environment Protection Committee (MEPC) van de Intergouvernemental Maritime Consultative Organization (I.M.C.O.), map I., 1974-1977; 300